臺灣臺中地方法院刑事裁定
111年度聲字第3039號
聲明異議人  賴健民
即  受刑人          



上列聲明異議人即受刑人因恐嚇取財得利案件，對臺灣臺中地方
檢察署檢察官之執行指揮命令聲明異議，本院裁定如下：
    主  文
異議駁回。
    理  由
一、聲明異議意旨略以：聲明異議人即受刑人賴健民（下稱受刑
    人）前因恐嚇取財得利案件，經本院以109年度訴字第954號
    判處有期徒刑4月確定，依法得易科罰金，而受刑人經發監
    執行前案後，因每日均受自我良心譴責，遂每日書寫佛經、
    自省言行，且思及受刑人僅剩與單親女兒相依為命、受刑人
    須承擔家庭生計，受刑人乃幡然悔悟、立志重新做人，絕對
    不敢重蹈法網，參以司法院大法官解釋已闡明檢察官應從寬
    辦理受刑人繳納易科罰金事宜，是檢察官不准受刑人易科罰
    金，其目的正當性、手段必要性恐悖於憲法第23條之規定，
    請本院協助辦理易科罰金、准予受刑人繳納易科罰金，爰依
    法提出聲明異議等語。
二、按受刑人以檢察官執行之指揮為不當者，得向諭知該裁判之
    法院聲明異議。法院應就疑義或異議之聲明裁定之，刑事訴
    訟法第484條、第486條分別定有明文。次按所謂「檢察官執
    行之指揮不當」，係指就執行之指揮違法及執行方法不當等
    情形而言。判決確定後即生效力，檢察官如依確定判決內容
    為指揮執行，自難指檢察官執行之指揮為違法或其執行方法
    不當（最高法院100年度台抗字第936號裁定意旨參照）。　
三、經查：
(一)受刑人前因恐嚇取財得利、妨害自由等案件，經本院以109
    年度訴字第954號分別判處有期徒刑4月、拘役50日（共二罪
    ），拘役部分應執行拘役80日確定（下稱前案），嗣前案經
    臺灣臺中地方檢察署（下稱臺中地檢署）以111年度執字第5
    266號指揮執行，傳、拘被告無著後，因受刑人於民國111年
    8月2日自行至臺中地檢署報到，且表明其要入監執行、其無
    能力繳納易科罰金，臺中地檢署檢察官於同日命受刑人入監
    接續執行前案之有期徒刑、拘役等情，業經本院依職權調閱
    相關卷宗確認無訛，並有臺灣高等法院被告前案紀錄表、臺
    中地檢署111年10月7日中檢永繩111執5266字第1119111146
    號函暨所附送達證書、拘票、拘提報告書、執行筆錄等在卷
    可憑（本院聲卷第33至49頁），此部分事實堪可認定。
(二)受刑人固主張臺中地檢署檢察官否准其以易科罰金方式執行
    前案，然觀諸卷附檢察官為執行前案核發之受刑人拘票，並
    未註明受刑人不得易科罰金之旨（本院聲卷第40、44頁），
    且依上開前案之執行情形，受刑人於111年8月2日自行至臺
    中地檢署報到時，既表明其要入監執行、其無能力繳納易科
    罰金，顯然未向臺中地檢署檢察官聲請以易科罰金方式執行
    前案，參以臺中地檢署檢察官於111年8月2日就本案核發之1
    11年度執繩字第5266號、111年度執繩字第5266號之1執行指
    揮書，亦均未註明受刑人不得易科罰金之旨（參臺中地檢署
    111年度執字第5266號卷），則就臺中地檢署檢察官於111年
    8月2日所為命受刑人入監執行前案之指揮，自難認屬具否准
    受刑人聲請易科罰金性質之指揮命令。
(三)另經本院就受刑人有無聲請以易科罰金方式執行前案等事宜
    函詢臺中地檢署，臺中地檢署檢察官函覆以：受刑人並未對
    前案聲請易科罰金乙節，有前揭臺中地檢署111年10月7日函
    存卷可參（本院聲卷第33頁），且經本院調閱前案執行卷宗
    ，除受刑人於111年8月25日向監所長官提出載有前揭聲明異
    議意旨之聲明異議狀，經臺中地檢署於翌日（26日）收件而
    於111年9月22日函轉本院外，並未見受刑人向臺中地檢署檢
    察官聲請以易科罰金方式執行前案之書狀等資料，是受刑人
    於提出本件聲明異議前，既未就前案之執行另向臺中地檢署
    檢察官聲請易科罰金，自無所謂檢察官否准其聲請易科罰金
    之執行指揮可言。
(四)綜上所述，臺中地檢署檢察官於111年8月2日命受刑人入監
    執行前案之執行指揮，既係依前案之確定判決內容、受刑人
    於自行報到時所稱其無法易科罰金之執行方法意見而為，且
    不具否准受刑人聲請易科罰金之性質，自難認該執行指揮有
    何違法或不當，況於受刑人提出本件聲明異議前，臺中地檢
    署檢察官復未曾就前案之執行另為任何否准受刑人易科罰金
    之執行指揮，遑論有何違法或不當否准受刑人聲請易科罰金
    之情形，是受刑人向本院聲明異議而請求准予以易科罰金方
    式執行前案，核無理由，應予駁回。
四、依刑事訴訟法第486條，裁定如主文。
中　　華　　民　　國　　111 　年　　10　　月　　19　　日
　　　　　　　　　刑事第二庭  法　官  蔡宗儒　
以上正本證明與原本無異。
如不服本裁定，應於收受送達後5日內向本院提出抗告狀。（應
附繕本）
　　　　　　　　　　　　　　　書記官  梁文婷
中　　華　　民　　國　　111 　年　　10　　月　　19　　日